臺灣臺南地方法院刑事判決　　　　　　 九十一年度南簡上字第七九號
　　上　訴　人　甲○○
　　即　被　告
右列上訴人因傷害案件，不服本院本院台南簡易庭九十一年度南簡字第一四二號中華
民國九十一年三月四日第一審判決（聲請案號：九十一年度偵字第三七Ｏ號），提起
上訴，本院管轄之第二審合議庭判決如左：
    主  文
原判決關於甲○○部分撤銷。
甲○○傷害人之身體，處拘役參拾日，如易科罰金，以參佰元折算壹日。緩刑貳年。
扣案鐵管壹支沒收。
    事  實
一、甲○○與乙○係鄰居，惟其二人平日相處不睦，甲○○於民國九十年十一月三日
    下午五時許，復因細故與乙○發生爭吵，竟基於普通傷害之犯意，持其所有之鐵
    管一支到台南市○○區○○路一段一五九巷一○六號乙○住處，敲打乙○，致乙
    ○受有頭部外傷及左前額血腫等傷害。
二、案經乙○訴由台南市警察局第三分局報請臺灣臺南地方法院檢察署檢察官聲請以
    簡易判決處刑。
    理  由
一、右揭事實，業據被告於本院審理時坦承不諱，核與告訴人指訴情節相符，並有台
    南奇美醫學中心驗傷診斷證明書一紙在卷可資佐證，被告自白核與事實相符，本
    案事證明確，被告犯行堪以認定。
二、核被告所為，係犯刑法第二百七十七條第一項之傷害罪。原審認被告罪證明確，
    原非無見，惟被告所有供犯罪所用之鐵管一支，漏未沒收，尚有未洽。被告上訴
    意旨雖未指摘及此，惟原判決此部分既有可議，自屬無可維持，應由本院將原判
    決關於甲○○部分撤銷改判。爰審酌被告犯罪之動機、目的、手段、被害人所受
    之傷勢輕微，犯罪後態度等一切情狀，處如主文所示之刑，並諭知易科罰金之折
    算標準，以資懲儆。又被告素行良好，前未曾受有期徒刑以上刑之宣告，有臺灣
    臺南地方法院檢察署刑案資料查註紀錄表及臺灣高等法院被告全國前案紀錄表各
    一紙附卷可稽，本院認其經此偵審程序及科刑教訓後，當益知警惕，應無再犯之
    虞，因認所宣告之刑，以暫不執行為適當，併予宣告緩刑二年，以勵來茲而啟自
    新。扣案之鐵管一支，為被告所有供犯罪所用之物，且屬被告所有，已據其供明
    在卷，依法宣告沒收。
據上論斷，應依刑事訴訟法第四百五十五條之一第一項、第三項、第三百六十九條第
一項前段、第三百六十四條、第二百九十九條第一項前段，刑法第二百七十七條第一
項、第三十八條第一項第二款，第四十一條第一項前段、第七十四條第一款、罰金罰
鍰提高標準條例第一條前段、第二條，判決如主文。
中    華    民     國     九十一      年      十二     月     三十一    日
                                   臺灣臺南地方法院刑事第二庭
                                         審判長法官  侯明正
               法官  柯顯卿
                                               法官  鄧希賢
右正本證明與原本無異。
不得上訴。
                                             書記官  汪維屏
中    華    民     國     九十一      年      十二     月     三十一    日
參考法條：
刑法第二百七十七條第一項、第三百五十四條。
中華民國刑法第二百七十七條第一項
（普通傷害罪）
傷害人之身體或健康者，處三年以下有期徒刑、拘役或一千元以下罰金。
